臺灣新北地方法院刑事判決　　　　　　110年度審易字第642號
公　訴　人　臺灣新北地方檢察署檢察官
被　　　告　呂理聰





上列被告因妨害自由案件，經檢察官提起公訴（109 年度偵字第
00000 號），被告於本院準備程序中就被訴事實為有罪之陳述，
經本院裁定進行簡式審判程序，判決如下：
    主  文
呂理聰犯恐嚇危害安全罪，累犯，處拘役參拾日，如易科罰金，
以新臺幣壹仟元折算壹日；扣案之黑色瓦斯空氣槍壹把（槍枝管
制編號新北鑑0000000000號；含彈匣壹個及彈匣內BB
彈拾貳顆）沒收之。
    事  實
一、呂理聰於民國109 年10月6 日6 時57分許，駕駛車牌號碼00
    0-0000號租賃小客車，行經新北市○○區○○路0 段00號前
    （往景新街方向）時，因與駕駛車牌號碼000-00號營業遊覽
    大客車之司機邱信霖發生行車糾紛，竟基於恐嚇危害安全之
    犯意，駕車至邱信霖駕駛之營業遊覽大客車前方急煞後，將
    其所有不具殺傷力之黑色瓦斯空氣槍1 把（槍枝管制編號新
    北鑑0000000000號；含彈匣1 個及彈匣內BB彈12顆）伸出駕
    駛座車窗外朝邱信霖比劃，而以上開加害生命、身體之舉動
    恐嚇邱信霖，使邱信霖心生畏懼，致生危害於其安全，隨即
    駕車離去。嗣經邱信霖報警並提供行車紀錄器影像，警方循
    線通知呂理聰到案說明，並扣得上開黑色瓦斯空氣槍1 把（
    含彈匣1 個及彈匣內BB彈12顆），始查獲上情。
二、案經邱信霖訴由新北市政府警察局中和分局報告臺灣新北地
    方檢察署檢察官偵查起訴。
    理  由
壹、程序方面：
    本件被告呂理聰所犯係死刑、無期徒刑、最輕本刑為3 年以
    上有期徒刑以外之罪，其於準備程序中就被訴事實為有罪之
    陳述，經法官告知簡式審判程序之旨，並聽取公訴人及被告
    之意見後，依刑事訴訟法第273 條之1 第1 項規定，裁定本
    案改依簡式審判程序審理，且依刑事訴訟法第273 條之2 及
    第159 條第2 項規定，不適用傳聞法則有關限制證據能力之
    相關規定，合先敘明。
貳、實體方面：
一、上開犯罪事實，業據被告呂理聰於警詢時、偵查中、本院準
    備程序及審理時均坦承不諱，核與證人即告訴人邱信霖於警
    詢中之證述相符，並有黑色瓦斯空氣槍1 把（槍枝管制編號
    新北鑑0000000000號；含彈匣1 個及彈匣內BB彈12顆）扣案
    可資佐證及中和分局南勢派出所扣押筆錄、扣押物品目錄表
    各1 份、行車紀錄器錄影畫面截圖照片4 張、道路監視器錄
    影畫面截圖照片2 張、扣案物品照片2 張、車輛詳細資料報
    表2 紙、行車紀錄器錄影光碟、道路監視器錄影光碟各1 片
    在卷可稽（見偵查卷第15至17、27至29、31、33、35頁），
    另扣案之上開瓦斯空氣槍經試射鑑定結果不具殺傷力，亦有
    新北市政府警察局110 年1 月6 日新北警鑑字第0000000000
    號鑑驗書1 份在卷可參（見偵查卷第69至71頁），足見被告
    之自白與事實相符，洵堪採為認定事實之依據。本案事證明
    確，被告犯行，堪以認定，應依法論科。
二、論罪科刑：
  ㈠核被告所為，係犯刑法第305 條之恐嚇危害安全罪。
  ㈡被告前①因施用毒品案件，經臺灣臺北地方法院104 年度審
    簡字第806 號判決判處有期徒刑5 月確定；②因施用毒品案
    件，經本院105 年度審簡字第528 號判決判處有期徒刑6 月
    確定；③因竊盜案件，經臺灣臺北地方法院104 年度簡字第
    2087號判決判處有期徒刑3 月確定；④因施用毒品案件，經
    本院105 年度審易字第708 號判決判處有期徒刑7 月、6 月
    確定；⑤因竊盜等案件，經本院105 年度審易字第1648號判
    決判處有期徒刑3 月、3 月、8 月確定，上開①至②、③至
    ⑤各罪，嗣經本院106 年度聲字第3069號裁定分別定應執行
    刑有期徒刑8 月（下稱甲執行刑）、有期徒刑1 年10月（下
    稱乙執行刑）確定。又⑥因施用毒品案件，經臺灣臺北地方
    法院105 年度簡字第1170號判決判處有期徒刑6 月確定，經
    與上開甲、乙執行刑接續執行，於107 年4 月24日假釋出監
    ，交付保護管束至108 年2 月9 日期滿未經撤銷假釋而視為
    執行完畢，此有臺灣高等法院被告前案紀錄表1 份在卷可憑
    ，是被告於受有期徒刑執行完畢後，5 年以內故意再犯本件
    有期徒刑以上之罪，為累犯。至司法院釋字第775 號解釋，
    依解釋文及理由之意旨，係指構成累犯者，不分情節，一律
    加重最低本刑，於不符合刑法第59條所定要件之情形下，致
    生行為人所受之刑罰超過其所應負擔罪責之個案，不符罪刑
    相當原則、比例原則。於此範圍內，在修正前，為避免發生
    上述罪刑不相當之情形，法院就該個案應裁量是否加重最低
    本刑；依此，該解釋係指個案應量處最低法定刑、又無法適
    用刑法第59條在內減輕規定之情形，法院應依此解釋意旨裁
    量不予加重最低本刑（最高法院108 年度台上字第338 號判
    決意旨參照）。經核本案犯罪並無此種情形，是加重法定最
    低度刑，尚不至於使行為人所受之刑罰超過其所應負擔罪責
    ，而無上開解釋所指不符罪刑相當原則與比例原則之情形，
    爰依刑法第47條第1 項規定加重其刑。
  ㈢爰審酌被告僅因與告訴人發生行車糾紛，即於上開時、地持
    瓦斯空氣槍，以前開行為動作恐嚇告訴人，致生危害於告訴
    人之安全，所為實不足取，並顯然欠缺法治觀念，惟念其犯
    後坦承犯行，態度尚可，並兼衡其素行、犯罪之動機、手段
    、目的，及其自陳國小畢業之智識程度、現從事營造、都更
    工作、需撫養父母之生活狀況等一切情狀，量處如主文所示
    之刑，並諭知易科罰金之折算標準，以資懲儆。
三、沒收：
    按供犯罪所用、犯罪預備之物或犯罪所生之物，屬於犯罪行
    為人者，得沒收之，刑法第38條第2 項前段定有明文。經查
    ，扣案不具殺傷力之黑色瓦斯空氣槍1 把（槍枝管制編號新
    北鑑0000000000號；含彈匣1 個及彈匣內BB彈12顆），係被
    告所有供本案犯罪所用之物，業據被告供明在卷，爰依刑法
    第38條第2 項前段之規定宣告沒收之。
據上論斷，應依刑事訴訟法第273 條之1 第1 項、第299 條第1
項前段，刑法第305 條、第47條第1 項、第41條第1 項前段、第
38條第2 項前段，刑法施行法第1 條之1 第1 項，判決如主文。
本案經檢察官許智鈞提起公訴，經檢察官張啓聰到庭執行職務。
中    華    民    國   110    年    11    月    3     日
                  刑事第二十五庭  法  官      曾淑娟
上列正本證明與原本無異。
如不服本判決，應於判決送達後20日內敘明上訴理由，向本院提
出上訴狀 (應附繕本) ，上訴於臺灣高等法院。其未敘述上訴理
由者，應於上訴期間屆滿後20日內向本院補提理由書「切勿逕送
上級法院」。
                                  書記官      張佑慈
中    華    民    國   110    年    11    月    3     日
附錄本案論罪科刑法條全文
中華民國刑法第305條
以加害生命、身體、自由、名譽、財產之事恐嚇他人，致生危害
於安全者，處2 年以下有期徒刑、拘役或9 千元以下罰金。